# 急求：开发软件并提供后续服务收入确认问题

提问人：sumu529 时间：2017-05-10 11:26:47
请教各位：打个比方，例如联通公司，为客户开发一套数字化系统，同时免费提供 5 年的宽带服务。开发收入和后续提供服务的收入怎么划分？如果无法划分，收入是按 5 年平均摊销确认吗？还是在系统开发期间按完工百分比确认收入成本？ 如果按服务年限平均摊销确认，那么前期开发系统的成本就比较高，后期宽带服务的成本小，毛利变动比较大；如果按系统开发期间完工百分比法确认收入成本，那么后期提供宽带服务，则有成本没有收入。这种收入与成本不配比的情况，正常吗？

回答人：chenyiwei
应按开发软件和宽带服务这两项服务各自相对的公允价值比例（可能宽带服务的公允价值比较容易确定，合同总价减去宽带服务的价格就是软件开发的公允价值），分别在各自服务期限内确认收入。